臺灣高等法院刑事判決　　　　　　　　 96年度上訴字第817號
上　訴　人　　甲○○
選任辯護人　　吳奎新律師
　　　　　　　鍾賢斌律師
上列上訴人即被告因違反槍砲彈藥刀械管制條例等案件，不服臺
灣板橋地方法院九十五年度訴字第一六二六號，中華民國九十五
年十一月廿三日第一審判決（起訴案號：臺灣板橋地方法院檢察
署九十五年度偵字第七八四０號），提起上訴，本院判決如下：
    主  文
上訴駁回。
    事實及理由
一、本案經本院審理結果，認第一審以上訴人即被告甲○○違犯
    槍砲彈藥刀械管制條例第八條第四項及第十二條第四項，同
    時未經許可持有具殺傷力之槍、彈，依想像競合犯論處較重
    之持槍罪，並依累犯規定加重其刑，暨比較新舊法後，判處
    有期徒刑三年六月，併科新台幣五萬元罰金，及沒收扣案改
    造手槍一枝，其認事用法及量刑均無不當，應予維持，並引
    用第一審判決書記載之事實、證據及理由（如附件）。
二、被告上訴意旨略以：系爭槍、彈係其友人杜德義以藍色尼龍
    袋裝置寄放，其並不知所寄物品，嗣於案發當日，即因得知
    係槍、彈，方與杜德義聯絡返還事宜，在返還時為警查獲，
    此可查証其同事黃鋒源，故其應不符明知持有之罪嫌云云。
三、本案上訴人即被告固坦承持有槍枝經警查獲，嗣並於其住處
    搜得子彈一顆，然辯稱：均係友人杜德義寄放，且受寄期間
    均未打開查看，不知杜某寄放為槍、彈，案發當日方打開得
    知係違禁槍、彈，旋打電話連絡返還，於約定地點欲交還時
    即為警查獲一節。然查，槍、彈既均係杜德義寄放，且被告
    復未曾查看，不知受寄內容，則其連絡返還時，當係槍、彈
    一併返還，則何以槍、彈係經警於其身上及住處分別查扣？
    槍、彈既已分置二處，則被告辯稱其係不知情而持有，即無
    足採。至被告同事黃鋒源雖亦到庭証稱：與被告同事工作中
    ，曾在旁聽聞杜德義來電稱寄放物品，並與被告同返其住處
    ，見杜某交一包包予被告，被告放入住處，旋與其一同離開
    ，隔一、二週後某日，在被告住處用午餐時，二人一同打開
    杜某寄放物品，才知是槍，並即一同外出，於車上被告即聯
    絡杜某談還槍一事等情。然如証人所述，被告既係於証人面
    前方第一次打開杜某寄放包包，得知寄放物品內容，並旋攜
    出及聯絡返還，則更無可能同時寄放之槍、彈會分二處，況
    縱証人所証屬實，然亦僅見証被告收受及欲返還之情，亦無
    從為被告在受寄二週中，均未打開或不知所受寄為槍、彈之
    有利証明。本案被告所稱之友人杜德義已歿，而如上所述，
    槍、彈既分二處，其明知且持有槍、彈之事証，即臻明確，
    是被告辯稱不知持有係槍、彈云云，顯係飾卸之詞，不足採
    信。被告上訴否認持有犯行，為無理由，應予駁回。
四、據上論結，應依刑事訴訟法第三百七十三條、第三百六十八
    條，判決如主文。
本案經檢察官林秀濤到庭執行職務。
中　　華　　民　　國　 九十六 　年 　五 　月  　三  　日
　　　　　　　　　刑事第六庭    審判長法　官  林堭儀
　　　　　　　　　　　　　　　　　    法　官  郭豫珍
　　　　　　　 　 　　　　　　　　　　法　官  陳玉雲
以上正本證明與原本無異。
如不服本判決，應於收受送達後十日內向本院提出上訴書狀，其
未敘述上訴之理由者並得於提起上訴後十日內向本院補提理由書
（均須按他造當事人之人數附繕本）。
                                      書記官  陳思云
中　　華　　民　　國　　96　　年　　5 　　月　　4 　　日
附錄：本案論罪科刑法條全文
槍砲彈藥刀械管制條例第8條第4項
未經許可，持有、寄藏或意圖販賣而陳列第 1 項所列槍枝者，處
 3年以上10年以下有期徒刑，併科新臺幣700萬元以下罰金。
槍砲彈藥刀械管制條例第12條第4項
未經許可，持有、寄藏或意圖販賣而陳列子彈者，處 5 年以下有
期徒刑，併科新台幣 300 萬元以下罰金。
